臺灣高等法院臺中分院民事裁定
111年度聲字第144號
聲  請  人  吳美蓮

代  理  人  施坤樹律師
上列聲請人因與相對人林○○等7人間請求返還不當得利等事件事
件（本院111年度上字第000號），聲請交付法庭錄音光碟，本院
裁定如下：
    主  文
許可交付臺灣彰化地方法院110年度訴字第000號返還不當得利等
事件於民國111年4月18日言詞辯論期日之法庭錄音光碟。
聲請人就第一項所示法庭錄音光碟內容，不得散布、公開播送，
或為非正當目的使用。
聲請費用由聲請人負擔。
    理  由
一、按當事人及依法得聲請閱覽卷宗之人，因主張或維護其法律
    上利益，得於開庭翌日起至裁判確定後6個月內，繳納費用
    聲請法院許可交付法庭錄音內容，法院組織法第90條之1第1
     項前段定有明文。又當事人及依法得聲請閱覽卷宗之人，
    因主張或維護其法律上利益，聲請交付法庭錄音或錄影內容
    時，應敘明理由，由法院為許可與否之裁定；法院受理前項
    聲請，如認符合聲請人要件，並在聲請期間內提出，且就所
    主張或維護法律上之利益已敘明者，除法令另有排除規定外
    ，應予許可；另持有法庭錄音、錄影內容之人，就取得之錄
    音、錄影內容，不得散布、公開播送，或為非正當目的使用
    ，亦為法庭錄音錄影及其利用保存辦法第8條、法院組織法
    第90條之4第1項所明定。再者，交付法庭錄音、錄影內容之
    聲請事件，應由錄音、錄影之法院裁定之，但錄音、錄影之
    法院與錄音、錄影內容所屬事件卷證所在之法院不同者，該
    卷證所在之法院，認有必要者，亦得裁定之，法院辦理聲請
    交付法庭錄音錄影內容應行注意事項第3點亦有明文。
二、本件聲請人聲請交付原審法院即臺灣彰化地方法院110年度
    訴字第000號返還不當得利事件於民國111年4月18日言詞辯
    論期日之錄音光碟，其理由為：伊原審訴訟代理人之當庭陳
    述，與伊本人主張有間，故有聲請交付法庭錄音光碟之必要
    等語。經查，聲請人為上開事件之當事人，為依法得聲請閱
    覽卷宗之人，且由聲請人所稱交付錄音光碟之上開理由觀之
    ，應符合其為主張或維護法律上利益之要件，依上開條文規
    定，其聲請交付如主文所示期日之法庭錄音光碟，應予准許
    。本院為該錄音內容所屬事件卷證所在之法院，認為使當事
    人就相關爭點及證據方法，得為完整攻防辯論之必要，故依
    上開注意事項自為准許之裁定。又聲請人依法就取得之法庭
    數位錄音光碟內容，並不得散布、公開播送，或為非正當目
    的使用，茲併予諭知如主文第二項所示，以促其注意遵守。
三、爰裁定如主文。
中　　華　　民　　國　　111 　年　　10　　月　　3 　　日
                  民事第五庭    審判長法　官  黃綵君
　　　　　　　　　　　　　　          法　官  吳崇道
　　　　　　　　　　　　　　　        法　官  楊珮瑛                
正本係照原本作成。       
不得抗告。
                                      書記官  金珍華
　　　　　　　　　　　　　　　　　　　
中　　華　　民　　國　　111 　年　　10　　月　　4 　　日